臺灣桃園地方法院刑事判決
109年度審訴字第539號
公  訴  人  臺灣桃園地方檢察署檢察官
被      告  許毓豪


輔  佐  人  
即被告之妻  高晨芯
指定辯護人  本院公設辯護人王暐凱
上列被告因毒品危害防制條例案件，經檢察官提起公訴（108年
度毒偵字第6986號），被告於本院準備程序中，就被訴事實為有
罪之陳述，經本院告知簡式審判程序意旨，並聽取當事人及辯護
人之意見後，本院裁定改由受命法官獨任依簡式審判程序審理，
判決如下：
    主  文
丙○○施用第二級毒品，處有期徒刑參月，如易科罰金，以新臺幣
壹仟元折算壹日；扣案之第二級毒品甲基安非他命壹包（驗餘淨
重陸點貳壹參壹公克）沒收銷燬之、扣案之吸食器1組沒收。又
施用第一級毒品，處有期徒刑柒月。
    事實及理由
一、本件犯罪事實及證據，除證據部分補充「被告丙○○於本院準
    備程序及審理時之自白」、「輔佐人乙○○於本院準備程序及
    審理中之陳述」、「輔佐人乙○○於本院準備程序及審理時之
    陳述」、「現場及扣案物品照片」外，餘均引用檢察官起訴
    書之記載（詳如附件）。
二、論罪科刑：
　㈠查被告丙○○行為後，毒品危害防制條例雖經立法院於民國108
    年12月17日修正通過，於109年1月15日經總統公布，並除第
    18條、第24條、第33條之1之施行日期由行政院定之外，其
    餘均自公布後6個月即109年7月15日起施行。然本次修正後
    之第35條之1第2款規定：施行前犯第10條之罪之案件，於修
    正施行後，審判中之案件，由法院或少年法院（地方法院少
    年法庭）依修正後規定處理。而該條係規範行為後法律變更
    所生新舊法比較適用之準據法，並無新舊法比較之問題；且
    係刑法第2條關於新舊法比較之特別規定，自應優先適用。
    從而，被告本案所為，自應適用修正後毒品危害防制條例規
    定處理，合先敘明。
　㈡按觀察、勒戒或強制戒治執行完畢釋放後，3年內再犯第10條
    之罪者，檢察官或少年法院（地方法院少年法庭）應依法追
    訴或裁定交付審理，毒品危害防制條例第23條第2項定有明
    文。被告前因施用毒品案件，經本院以107年度毒聲字第56
    號裁定送觀察、勒戒後，認無繼續施用毒品之傾向，於107
    年5月9日執行完畢釋放出所，並經臺灣桃園地方檢察官以10
    7年度毒偵緝字第176號、第177號為不起訴處分確定，此有
    臺灣高等法院被告前案紀錄表1份在卷可佐。被告於前開觀
    察、勒戒執行完畢釋放後3年內，再犯本件施用第一、二級
    毒品之犯行，本案即應依法追訴處罰。
  ㈢核被告所為，係犯毒品危害防制條例第10條第1項之施用第一
    級毒品及同條第2項之施用第二級毒品罪。被告施用前持有
    第一級毒品、施用前、後持有第二級毒品之低度行為，均為
    施用第一、二級毒品之高度行為所吸收，均不另論罪。被告
    所犯上開施用第一、二級毒品罪2罪間，乃犯意各別，行為
    互殊，應分論併罰。
  ㈣被告前因施用毒品案件，經本院以107年度壢簡字第1396號判
    決判處有期徒刑2月確定，於108年7月22日易科罰金執行完
    畢，其於徒刑執行完畢後5年內故意再犯本件有期徒刑以上
    罪，此經檢察官於本院準備程序時具體明確指出，並說明與
    本案構成累犯關聯性，以及敘明加重其刑之理由，又經本院
    就此部分使被告陳述意見，被告表示沒有意見在案（見本院
    卷111年8月25日簡式審判筆錄第5頁），並有臺灣高等法院
    被告前案紀錄表附卷可參，是堪認本件被告業已構成累犯，
    再參照司法院大法官釋字第775號解釋意旨，及審酌檢察官
    敘明加重其刑之理由，被告前已有施用毒品犯行，再為本件
    施用毒品之犯行，足顯被告對刑之執行均不知悔改，其前對
    刑罰之反應力亦屬薄弱，此次加重最低本刑，對其人身自由
    所為之限制自無過苛之侵害，是認就其為本件2次施用毒品
    犯行，均應依刑法第47條第1項規定加重其刑。
  ㈤又被告於警方上前盤查時，即主動坦承施用施用第二級毒品
    甲基安非他命之犯行等情，經被告於警詢供承屬實，另有桃
    園市政府警察局楊梅分局查獲施用（持有）毒品案件經過情
    形紀錄表(詳毒偵卷第15頁至第17頁反面、第47頁)在卷可考
    ，故被告係於職司偵查職權機關尚未發現其上開施用第二級
    毒品犯行前，即主動坦承犯行，而自首接受裁判，爰就被告
    施用第二級毒品犯行部分依刑法第62條前段規定減輕其刑，
    並依法先加後減之。
  ㈥爰審酌被告前因施用毒品案件經觀察、勒戒後，仍未能戒斷
    毒癮，再施用足以導致人體機能發生依賴性、成癮性及抗藥
    性等不良後果之第一、二級毒品海洛因、甲基安非他命，漠
    視法令之禁制，本應非難；惟考量其犯後坦承犯行之態度，
    以及衡酌施用毒品本質乃自戕行為，本於刑罰之一般預防及
    特別預防目的，並兼衡其犯罪之動機、目的、智識程度、目
    前因腦中風而遺留左側肢體無力，日常生活活動需專人照顧
    並領有重度身心障礙證明乙節，有馬階紀念醫院出具之乙種
    診斷證明書、中華民國身心障礙證明各1份可證等一切情狀
    ，分別量處如主文所示之刑，並就得易科罰金之罪諭知易科
    罰金之折算標準，以資儆懲。
三、沒收
  ㈠被告所有、於如附件起訴書犯罪事實欄一、所示時、地，為
    警查扣之第二級毒品甲基安非他命1包（驗餘淨重6.2131公
    克），核屬毒品危害防制條例第2條第2項第2款管制之第二
    級毒品，不問屬於犯人與否，應依毒品危害防制條例第18條
    第1項前段規定，於被告所犯該罪刑項下，諭知沒收銷燬。
    再因以現今所採行之鑑驗方式，包裝袋仍會殘留微量毒品而
    無法將之完全析離，應概認屬毒品之部分，一併予以沒收銷
    燬。至採樣化驗部分，既已驗畢用罄而滅失，自無庸再予宣
    告沒收銷燬。
  ㈡扣案之吸食器1組係被告所有，並供其為本案施用毒品犯行所
    用，業據被告供承在卷，爰依刑法第38條第2項前段規定宣
    告沒收。　　　　　
據上論斷，應依刑事訴訟法第273條之1第1項、第299條第1項前
段、第310條之2、第454條，判決如主文。
本案經檢察官甲○○提起公訴，檢察官林欣怡到庭執行職務。
中　　華　　民　　國　　111 　年　　 9　　月　　23　　日
                     刑事審查庭    法　官　林慈雁
以上正本證明與原本無異。
如不服本判決應於收受判決後20日內向本院提出上訴書狀，並應
敘述具體理由。其未敘述上訴理由者，應於上訴期間屆滿後20日
內向本院補提理由書(均須按他造當事人之人數附繕本)「切勿逕
送上級法院」。
                                   書記官　吳秉翰
中　　華　　民　　國　　111 　年　　9 　　月　　25　　日
所犯法條：
毒品危害防制條例第10條
施用第一級毒品者，處6月以上5年以下有期徒刑。
施用第二級毒品者，處3年以下有期徒刑。

附件：
臺灣桃園地方檢察署檢察官起訴書
                                   108年度毒偵字第6986號
　　被　　　告　丙○○　男　40歲（民國00年00月0日生）
　　　　　　　　　　　　住○○市○○區○○○路000巷00號
　　　　　　　　　　　　國民身分證統一編號：Z000000000號
上列被告因違反毒品危害防制條例案件，業經偵查終結，認應提
起公訴，茲將犯罪事實及證據並所犯法條分敘如下：
　　　　犯罪事實
一、丙○○前因施用毒品案件，經臺灣桃園地方法院以107年度毒
    聲字第56號裁定送觀察、勒戒後，認無繼續施用毒品之傾向
    ，於民國107年5月9日執行完畢釋放出所，並經本署檢察官
    以107年度毒偵緝字第176號、第177號為不起訴處分確定；
    另因施用毒品案件，經臺灣桃園地方法院以107年度壢簡字
    第1396號判決判處有期徒刑2月確定，於108年7月22日易科
    罰金執行完畢。詎猶不知悔改，仍基於施用第二級毒品之犯
    意，於108年12月1日凌晨0時許，在桃園市○○區○○○路000巷0
    0號內，將第二級毒品甲基安非他命置入玻璃球內燒烤吸食
    煙霧，施用第二級毒品甲基安非他命1次。又基於施用第一
    級毒品之犯意，於108年12月3日凌晨3時8分為警採尿起回溯
    26小時內某時（不含公權力拘束期間），在不詳地點，以不
    詳方式，施用第一級毒品海洛因1次。嗣經警於108年12月3
    日凌晨2時10分許，在桃園市楊梅區裕成南路274巷口處查獲
    ，並扣得第二級毒品甲基安非他命1包（毛重6.66公克）及
    吸食器1組，始悉上情。
二、案經桃園市政府警察局楊梅分局報告偵辦。
　　　　證據並所犯法條
一、證據方法及待證事實
編號 證據方法 待證事實 一 被告丙○○於警詢及偵訊中之供述 被告坦承於108年12月1日凌晨0時許，施用第二級毒品甲基安非他命之事實。 二 桃園市政府警察局楊梅分局搜索、扣押筆錄、扣押物品目錄表、自願受搜索同意書、被採尿人尿液暨毒品真實姓名與編號對照表等各1份及台灣檢驗科技股份有限公司濫用藥物檢驗報告2紙 1、被告於108年12月1日凌晨0時許，施用第二級毒品甲基安非他命之事實。 2、被告於108年12月3日凌晨3時8分為警採尿起回溯26小時內某時（不含公權力拘束期間），施用第一級毒品海洛因1次之事實。 3、於108年12月3日凌晨2時10分許，在桃園市楊梅區裕成南路274巷口處，查扣第二級毒品甲基安非他命1包之事實。 
二、核被告所為，係犯毒品危害防制條例第10條第1項施用第一
    級毒品及同條第2項施用第二級毒品等罪嫌。被告於施用第
    二級毒品前後持有第二級毒品甲基安非他命1包之低度行為
    ，應為其施用之高度行為所吸收，請不另論罪。又被告所犯
    上揭2罪嫌，其犯意各別，行為互殊，請予分論併罰。又被
    告前受有期徒刑之執行完畢，有本署全國刑案資料查註表附
    卷可稽，其於有期徒刑執行完畢後，5年以內故意再犯本件
    有期徒刑以上之罪，為累犯，均請審酌刑法第47條第1項規
    定及司法院釋字775號解釋意旨，加重其刑。又扣案之第二
    級毒品甲基安非他命1包，請依毒品危害防制條例第18條第1
    項前段規定宣告沒收銷燬；又扣案之吸食器1組，為被告所
    有供施用毒品之器具，請依刑法第38條第2項前段規定宣告
    沒收。
三、依刑事訴訟法第251條第1項提起公訴。
　　此　致
臺灣桃園地方法院
中　　華　　民　　國　　109 　年　　2 　　月　　10　　日
　　　　　　　　　　　　　　　檢  察  官  甲○○
本件證明與原本無異
中　　華　　民　　國　　109 　年　　2 　　月　　25　　日
                              書  記  官  楊潔茹        
所犯法條：
毒品危害防制條例第10條
施用第一級毒品者，處6月以上5年以下有期徒刑。
施用第二級毒品者，處3年以下有期徒刑。